【裁判字號】    97,抗,9
【裁判日期】    970321
【裁判案由】    支付命令
【裁判全文】
臺灣屏東地方法院民事裁定                 97年度抗字第9號
抗  告  人  乙○○
相  對  人  元大商業銀行股份有限公司
                        3、7.
法定代理人  丙○○
代  理  人  甲○○
上列抗告人因與相對人間支付命令事件，抗告人對於中華民國9
7年1月18日本院民事庭所為之裁定（96年度促字第27439號）提
起抗告，本院裁定如下：
    主  文
抗告駁回。
抗告費用新臺幣壹仟元由抗告人負擔。
    理  由
一、原裁定意旨以：抗告人於支付命令送達後，逾支付命令異議
    之20日法定期間始提出異議，其異議，與法不合，應予駁回
    等語。
二、抗告意旨則以：本院96年度促字第27439號支付命令係寄存
    於派出所，抗告人因故未能如期前往領取，其於97年1月8日
    領取後，即於同年1月14日提出異議，顯未逾20日之法定期
    間，爰請求廢棄原裁定等語。
三、按「(一)送達不能依前二條規定為之者，得將文書寄存送達地
    之自治或警察機關外，並須作送達通知書兩份，一份黏貼於
    應受送達人住居所、事務所、營業所或其就業處所門首，另
    一份置於該送達處所信箱或其他適當位置，以為送達。(二)寄
    存送達，自寄存之日起，經十日發生效力。」、「債務人於
    支付命令送達後，逾20日之不變期間始提出異議者，法院應
    以裁定駁回之」，民事訴訟法第138條第1、2項、第518條定
    有明文。 又按民事訴訟法第138條第2項增訂寄存送達，自
    寄存之日起，經十日發生效力，寄存送達之處所如確為應受
    送達人當時之住居所、事務所或營業所，則於該處所為之寄
    存送達即為合法，僅送達之效力延至寄存後之十日始發生而
    已。最高法院94年度台抗字第488號判例參酌。本件支付命
    令送達之郵務機關因於96年12月6日送達時，在抗告人住所
    地未會晤抗告人，亦無受領文書之同居人或受僱人，乃依上
    開規定為寄存送達，有送達證書在卷可稽，則依法該寄存送
    達於96年12月16日發生效力，至97年1月6日屆滿20日之不變
    期間，抗告人因自己之疏誤遲至97年1 月8 日始前往寄存之
    派出所領取通知，於97年1   月14日始對該支付命令提出異
    議，為抗告人所自承，其異議已逾法定不變期間，原法院以
    其異議不合法而駁回之，於法並無不合，抗告非有理由，應
    予駁回。
據上論結，本件抗告為無理由，依非訟事件法第21條第2項、第
46條，民事訴訟法第495條之1第1項、第449條第1項、第95條、
第78條，裁定如主文。
中    華    民    國    97    年    3     月    21    日
                  民事第二庭    審判長法  官  阮世賢
                                      法  官  羅森德
                                      法  官  吳思怡
以上為正本，係照原本作成。
本裁定除以適用法規顯有錯誤為理由，並經本院許可外，不得再
抗告。如提起再抗告，應於收受後10日內，向本院提出再抗告狀
（附繕本），並繳納再抗告費新台幣1,000 元。
中    華    民    國    97    年    3     月    21    日
                                      書記官  王秋淑


司法院資訊處製作；財團法人民間司法改革基金會備份。
